# 请教陈版，新旧收入准则中控制模型和风险报酬模型之间的本质区别在哪？

提问人：threespring 时间：2020-03-08 08:05:24
新收入准则是基于资产负债表观，其中的判断收入的控制模型强调客户取得商品的控制权，在老准则下的风险报酬模型中，强调风险和经济利益是否已经 转移给客户。新准则下的是否是更加苛刻呢？
例如，A出售商品给B。A发出商品了就意味着风险和经济利益转移给了B，就能确认收入。但是在新准则下不仅如此还要B取得商品的控制权，也就是B享有商品的经济利益才能确认收入。
请陈版指教理解是否有误。其中的本质差别在哪呢 我还是有点朦胧的感觉

回答人：chenyiwei
1 、以“控制权转移”取代“所有权上主要风险和报酬转移”，与资产定义和确认条件的衔接更为合理。
2 、原准则是站在销售方视角，关注风险和报酬何时转移出去；新准则则是站在购买方视角，关注何时取得对商品的控制权。
3 、控制权界定需考虑的因素更多，风险和报酬的转移只是其中一项，且需多个方面因素综合分析考虑。